臺灣士林地方法院刑事判決　　　　　　　96年度易字第1509號
公　訴　人　臺灣士林地方法院檢察署檢察官
被　　　告　乙○○
上列被告因竊盜案件，經檢察官提起公訴（96年度偵字第7726號
），而被告於本院準備程序期日就被訴事實為有罪之陳述，經裁
定進行簡式審判程序，本院判決如下：
    主  文
乙○○攜帶兇器竊盜，處有期徒刑陸月，如易科罰金，以新臺幣
壹仟元折算壹日。緩刑貳年。扣案之老虎鉗壹支沒收。
    事  實
一、乙○○自民國96年6 月9 日起至同年月14日止，受雇前往台
    北縣淡水鎮○○路77巷48號「國泰霞關」建築工地從事清潔
    廢棄物之工作，於96年6 月14日下午4 時40分許，見甲○○
    持有保管之水電材料放置在上開工地10樓內，認有機可乘，
    乃臨時萌生歹念，遂意圖為自己不法之所有，而基於竊盜之
    犯意，竊取放置於紙箱內之鐵製彎頭2 公斤（價值約新台幣
    〔下同〕364 元）、白鐵管2 公斤（價值約364 元），並持
    其所有客觀上可供兇器使用，足以對人之生命、身體產生危
    害之老虎鉗1 支，以將裝設於牆面配電盤上之電線及冷氣室
    內機上之冷媒銅管剪斷之方式，竊取冷氣冷媒銅管1.2 公斤
    （價值約110 元）、8 平方PVC 電線1.2 公斤（價值約323
    元）、5. 5平方PVC 電線1.3 公斤（價值約355 元）、2.0
    平方PV C電線2 公斤（價值約554 元），得手後並放置在隨
    身攜帶之麻布袋內，嗣經該工地監工人員巡邏發現而報警當
    場查獲，並扣得上開鄭志安所有供犯罪所用之老虎鉗1 支。
二、案經臺北縣政府警察局淡水分局報告臺灣士林地方法院檢察
    署檢察官偵查起訴。
    理  由
一、按簡式審判程序之證據調查，不受第159 條第1 項之限制，
    刑事訴訟法第273 條之2 定有明文，是依上開規定，於行簡
    式審判程序之案件，被告以外之人於審判外之陳述，除有其
    他不得作為證據之法定事由外，應認具有證據能力。查被害
    人甲○○於警詢時之指述、證人黃祺堂於警詢時之證述，雖
    均係被告以外之人於審判外之陳述，惟因本案採行簡式審判
    程序，復無其他不得做為證據之法定事由，揆諸首揭說明，
    應認具有證據能力。
二、被告乙○○於上揭時、地竊盜之犯罪事實，業據被告於本院
    審理中坦承不諱，核與被害人甲○○於警詢時指述上開遭竊
    情節相符（見96年度偵字第77 26 號卷第9 頁至第10頁）；
    並經證人黃祺堂於警詢中證述：伊於上開時、地，親眼目睹
    被告以老虎鉗將牆面配電盤上之電線剪斷行竊，伊遂通知水
    電工程監工甲○○報警處理（見同上偵卷第11頁至第12頁）
    ）等語綦詳，並有被害人甲○○出具之贓物認領保管單1 紙
    （附於同上偵卷第20頁）、現場查獲照片23幀（附於同上偵
    卷第41頁至第52頁）在卷可稽，此外，復有被告自承其所有
    並持以行竊所用之老虎鉗1 支扣案可佐。綜上，足徵被告之
    自白與事實相符，本案事證明確，被告犯行堪以認定，應予
    依法論科。
三、按刑法第321 條第1 項第3 款之攜帶兇器竊盜罪，係以行為
    人攜帶兇器竊盜為其加重條件，此所謂兇器，其種類並無限
    制，凡客觀上足對人之生命、身體、安全構成威脅，具有危
    險性之兇器均屬之，且祇須行竊時攜帶此種具有危險性之兇
    器為已足，並不以攜帶之初有行兇之意圖為必要，有最高法
    院79年度臺上字第5253號判例意旨可參。查扣案之老虎鉗係
    金屬材質之工具，質地堅硬，如用於行兇，依一般社會通念
    ，足以危害他人生命、身體之安全，而具有危險性，自屬兇
    器無訛。故核被告乙○○所為，係犯刑法第321 第1 項第3
    款之攜帶兇器加重竊盜罪。爰審酌被告攜帶兇器行竊，對他
    人生命、身體安全危害非輕，惟犯後坦承犯行，態度良好，
    且所竊財物業已返還被害人，並其犯罪之動機、目的、智識
    程度等一切情狀，量處如主文所示之刑，並諭知易科罰金之
    折算標準，以示懲儆。末查被告前未曾受有期徒刑以上刑之
    宣告，有臺灣高等法院被告前案紀錄表1 份在卷可參，其因
    一時失慮，偶罹刑典，事後已坦承犯行，深具悔意，堪認被
    告經此刑之宣告後，應知警惕而無再犯之虞，本院因認暫不
    執行其刑為當，爰依刑法第74條第1 項第1 款予以宣告緩刑
    2 年，用啟自新。
四、扣案之老虎鉗1 支係被告乙○○所有，業據被告乙○○供承
    在卷（見本院96年9 月10日審判筆錄第2 頁），且供被告本
    案犯罪所用之物，爰依刑法第38條第1 項第2 款規定併予宣
    告沒收。
據上論斷，應依刑事訴訟法第273 條之1 第1 項、第299 條第1
項前段，刑法第321 條第1 項第3 款、第41條第1 項前段、第74
條第1 項第1 款、第38條第1 項第2 款，判決如主文。
本案經檢察官余秉甄到庭執行職務。
中　　華　　民　　國　　96　　年　　9 　　月　　26　　日
                  刑事第六庭法  官  許永煌
以上正本證明與原本無異。
如不服本判決，應於收受送達後10日內向本院提出上訴書狀，其
未敘述上訴之理由者並得於提起上訴後20日內向本院補提理由書
（均須按他造當事人之人數附繕本）。
                            書記官  陳淑琪
中　　華　　民　　國　　96　　年　　9 　　月　　26　　日
附錄本案科刑論罪之法條：
刑法第321 條第1 項
犯竊盜罪而有左列情形之一者，處6 月以上、5 年以下有期徒刑
：
一  於夜間侵入住宅或有人居住之建築物、船艦或隱匿其內而犯
之者。
二  毀越門扇、牆垣或其他安全設備而犯之者。
三  攜帶兇器而犯之者。
四  結夥三人以上而犯之者。
五  乘火災、水災或其他災害之際而犯之者。
六  在車站或埠頭而犯之者。
